【裁判字號】    95,再抗,7
【裁判日期】    950626
【裁判案由】    聲請法官迴避
【裁判全文】
臺灣高等法院臺中分院民事裁定  95年度再抗字第7號
再審聲請人  甲○○
上列再審聲請人因臺灣苗栗地方法院94年度訴字第339號損害賠
償事件聲請法官迴避，對於民國95年4月11日本院95年度抗字第
118號確定裁定，聲請再審，本院裁定如下：
    主  文
再審之聲請駁回。
再審聲請費用由再審聲請人負擔。
    理  由
一、再審聲請意旨略以：本院95年度抗字第118號確定裁定（下
    稱原確定裁定）認系爭臺灣苗栗地方法院（下稱苗栗地院）
    94年度訴字第339號侵權行為損害賠償事件及相關之94年度
    全字第10號保全證據事件之開庭通知書均已合法送達再審聲
    請人，惟查，前開苗栗地院94年度全字第10號保全證據事件
    於民國（下同）94年10月27日庭訊時，於再審聲請人代理人
    未在場之情形下，任由他造片面虛偽陳述，且書記官於庭後
    以手寫方式補充筆錄，顯屬枉法濫權偽造公文書；又系爭苗
    栗地院94年度訴字第339號侵權行為損害賠償事件，於94年
    10月27日言詞辯論庭時，並未依法通知再審聲請人或其代理
    人到庭，即逕為言詞辯論，自亦違法。是原確定裁定上開理
    由顯與事實不符，爰提起本件再審聲請，求予重新審查後更
    為合理裁定等語。
二、按裁定已經確定，而有再審之情形者，得準用再審程序之規
    定，聲請再審。又提起再審之訴，應表明再審理由、及關於
    再審理由並遵守不變期間之證據。民事訴訟法第507條、第
    501條第1項第4款定有明文。所謂表明再審理由，必須指明
    確定裁判有如何合於再審事由之具體情事，始為相當；若僅
    泛言有何條款之再審事由，而無具體情事者，即不能謂已合
    法表明再審理由；又未合法表明再審事由之具體情事，乃不
    合法定程式，為無再審之事由，法院無庸命其補正，應以裁
    定駁回之（最高法院61年臺再字第137號、64年台聲字第76
    號判例參照）。
三、查再審聲請人未明確主張依同法第496條第1項何款事由對於
    原確定裁定聲請再審，亦未指明原確定裁定有如何合於再審
    事由之具體情事，其僅泛言：原確定裁定認開庭通知書已合
    法送達再審聲請人與事實不符云云，難認已合法表明再審理
    由，況原確定裁定亦以「抗告人（即本件再審聲請人）所稱
    黃怡玲法官於原法院94年度全字第10號保全證據事件（下簡
    稱系爭保全證據案件）在94年10月27日庭訊時，召法警將抗
    告人代理人逐出法庭乙節，係因抗告人代理人於當日庭訊進
    行中，未遵守黃怡玲法官維持法庭秩序之命令，黃怡玲法官
    乃命其退出法庭，此經原法院於另案之94年度聲字第329號
    聲請迴避事件中，勘驗當日庭訊錄音內容查明屬實，並製有
    勘驗筆錄附於上開卷宗內可稽，且經本院調閱94年度全字第
    10號、94年度聲字第329號事件卷宗後，核閱無訛。是黃怡
    玲法官於當日命抗告人代理人退出法庭，核屬審判長依上開
    法條所定指揮訴訟及維持法庭秩序之職權行使範圍，並無不
    當。又據上開勘驗庭訊錄音之內容查知，抗告人代理人確係
    於法警到達法庭之後，未待法警使用強制力即自行退出法庭
    ，書記官以手寫方式補充當日庭訊筆錄為『抗告人代理人自
    行退庭』等語，係屬對於庭訊進行情形之描述性記載，核與
    事實相符。至抗告人雖另陳稱黃怡玲法官任由他造片面虛偽
    陳述，顯有不公平審判之可能，足認黃怡玲法官執行職務有
    偏頗之虞云云，然當事人於法庭上所為陳述是否真實可採，
    尚須經法院調查證據後加以審認，他造並不因其未能在庭爭
    執而必受不利益之認定，是抗告人此部分之抗辯，顯屬主觀
    之臆測，而不足採。又查系爭案件與系爭保全證據案件之承
    審法院均為黃怡玲法官，故系爭案件言詞辯論期日及保全證
    據案件調查期日，均訂在同日即94年10月27日，此有系爭案
    件及保全證據案件卷宗，暨開庭通知送達回證附於系爭保全
    證據案件內可稽。且該二案件之開庭通知書業已合法送達抗
    告人本人，亦有該送達回證附於系爭保全證據案件卷宗可考
    。是抗告人辯稱，系爭案件並未合法通知抗告人到庭云云，
    顯有誤會。」等語，已詳就再審聲請人所稱系爭苗栗地院94
    年度訴字第339號侵權行為損害賠償事件及相關之全字第10
    號保全證據事件違法不當云云予以論駁，顯見原確定裁定亦
    無再審再審意旨所指與事實不符之違法不當之處。是本件再
    審之聲請，依前揭說明，難認已合法表明再審理由，自不符
    合法定程式，為不合法，應予駁回。
四、據上論結，本件再審之聲請為不合法，依民事訴訟法第507
    條、第502條第1項、第95條、第78條，裁定如主文。
中    華    民    國    95    年    6    月    26    日
                      民事第二庭審判長法  官  童有德
                                      法  官  蔡秉宸
                                      法  官  翁芳靜
以上正本係照原本作成。
不得再抗告。
                                      書記官  許美惠
中    華    民    國    95    年    6     月    28    日
                                                      Ｈ


司法院資訊處製作；財團法人民間司法改革基金會備份。
